---
title: "Patent Dashboard"
output: 
  flexdashboard::flex_dashboard:
    theme: default
    social: menu
    source_code: embed 
runtime: shiny
---

```{r setup, include=FALSE}
pacman::p_load(stringr,dplyr,data.table,readr)
pacman::p_load(shinyWidgets,shinythemes,DT)
pacman::p_load(highcharter, RColorBrewer,ggplot2,manipulate,pheatmap)
pacman::p_load(googleLanguageR)

path="~/Desktop/科管計畫/patent_search_and_deep_learning/2023/Dawson/"#程式儲存的路徑
subDir="shiny_rdata" #R data儲存位置
#讀入函式庫
source(paste0(path,'r_function/function_1.R'))
source(paste0(path,'r_function/function_4.R'))

#基本參數設置、初始化
N1=5
default_firm="TOYOTA MOTOR CO LTD"

if(!file.exists(paste0(subDir))){
  dir.create(paste0(path, subDir),showWarnings = FALSE)
}

if(!"patent_data_dashboard.rdata" %in% list.files(paste0(path,subDir))){
################################################################################
#專利資訊
#讀入專利

lens_15_20_application <- read_csv(paste0(path,"lens_result/lens_15_20_application.csv"))
lens_21_23_application <- read_csv(paste0(path,"lens_result/lens_21_23_application.csv"))
#讀入Applicant修正表
firm_adjust_table <- read_csv(paste0(path,"data2/firm_adjust_table_v1.45.csv"))



colnames=intersect(colnames(lens_15_20_application),colnames(lens_21_23_application))


lens_15_20_application=lens_15_20_application%>%select(all_of(colnames))
lens_21_23_application=lens_21_23_application%>%select(all_of(colnames))


patent_info=rbind(lens_15_20_application,lens_21_23_application)
patent_info=patent_info%>%unique()%>%filter(!is.na(Applicants))
################################################################################
#讀入預測結果
predict_df <- read_csv(paste0(path,"GNN/model_result/result_0423_v2.csv"))
predict_df$Edges=paste0(predict_df$Firm_a,';;',predict_df$Firm_b)

pat="VOLKSWAGEN AG"
predict_df[str_detect(predict_df$Edges,pat),c("pred","Edges")]

################################################################################

################################################################################

#cpc_char_len=4
#pat="Samsung"



################################################################################
#修正重複CPC問題
patent_info$`CPC Classifications`=lapply(patent_info$`CPC Classifications`, function(x){
  x=str_split(x,";;")%>%unlist%>%unique
  x=paste0(x,"",collapse = ";;")
  return(x)
})%>%unlist
#新增Final Applicant
patent_info=create_final_applicant(patent_info,firm_adjust_table)
patent_info=patent_info[[1]]

save(patent_info,predict_df,file=paste0(path,"shiny_rdata/","patent_data_dashboard.rdata"))
}else{
  load(paste0(path,"shiny_rdata/","patent_data_dashboard.rdata"))
}

#推薦結果公司名修正
predict_df <- read_csv(paste0(path,"GNN/model_result/result_0423_v2.csv"))


firm_adjust_table <- read_csv(paste0(path,"data2/firm_adjust_table_v1.45.csv"))
pre_update_df=data.frame(Applicants=c(predict_df$Firm_a,predict_df$Firm_b)%>%unique()%>%sort)
pre_update_df=left_join(pre_update_df,firm_adjust_table)
pre_update_df$Final_Applicant[is.na(pre_update_df$Final_Applicant)]=pre_update_df$Applicant[is.na(pre_update_df$Final_Applicant)]
pre_update_df=pre_update_df[pre_update_df$Applicants!=pre_update_df$Final_Applicant,]
if(nrow(pre_update_df)!=0){
  for(i in 1:nrow(pre_update_df)){
    predict_df$Firm_a[predict_df$Firm_a==pre_update_df$Applicants[i]]=pre_update_df$Final_Applicant[i]
    predict_df$Firm_b[predict_df$Firm_b==pre_update_df$Applicants[i]]=pre_update_df$Final_Applicant[i]
  }  
}

predict_df$Edges=paste0(predict_df$Firm_a,';;',predict_df$Firm_b)

error_id_a1=which(lapply(predict_df$Edges,function(x){return(n_distinct(unlist(str_split(x,";;"))))})%>%unlist==1)
predict_df=predict_df[-error_id_a1,]
#predict_df[str_detect(predict_df$Edges,pat),]%>%View()
```

```{r}

# 新增超連結function
createLink <- function(val) {
  text=paste0('<a href="',val,'" target="_blank" class="btn btn-primary">Info</a>')
}
#

#find_cpc從patent info撈出資料的步驟要獨立成一個函數
find_cpc=function(pat,display_num,cpc_char_len){
#pat="Samsung"
ip_df=patent_info[which(str_detect(patent_info$Final_Applicant,regex(pat,T))),]
ip_list=ip_df$`CPC Classifications` %>% strsplit(";;")
for(i in 1:length(ip_list)){
  ip_list[[i]]=substr(ip_list[[i]],1,cpc_char_len)
}

table(ip_list[[1]])
ip_arr=ip_list%>%unlist%>%unique()%>%sort
ip_matrix=matrix(nrow=length(ip_list)+1,ncol=length(ip_arr))
colnames(ip_matrix)=ip_arr
for(i in 1:length(ip_list)){
  ip_matrix[i,]=0
  ti=table(ip_list[[i]])
  for(j in 1:length(ti)){
    ip_matrix[i,which(colnames(ip_matrix)==names(ti[j]))]=ti[j]  
  }
}

# for(i in 1:ncol(ip_matrix)){
#   gc=ip_matrix[1:(nrow(ip_matrix)-1),i]
#   ip_matrix[nrow(ip_matrix),i]=sum(gc[gc>0])/length(gc[gc>0]) 
# }
for(i in 1:ncol(ip_matrix)){
  gc=ip_matrix[1:(nrow(ip_matrix)-1),i]
  ip_matrix[nrow(ip_matrix),i]=length(gc[gc>0])
}
result=ip_matrix[length(ip_list)+1,]%>%sort%>%tail(display_num)%>%as.data.frame()

colnames(result)="Num"
result=data.frame(CPC=row.names(result),Num=result$Num)
result=result%>%arrange(desc(Num))
return(result)
}

find_cpc2=function(pat1,pat2="",display_num,cpc_char_len,mode){
#pat1="Samsung"
#pat2="Unicamp"
if(mode==1){
  log1=str_detect(patent_info$Final_Applicant,regex(pat1,T))
  log2=str_detect(patent_info$Final_Applicant,regex(pat2,T))
  ipid=which(log1&log2)
}
  else{ipid=which(str_detect(patent_info$Final_Applicant,regex(pat1,T)))}
ip_df=patent_info[ipid,]
ip_list=ip_df$`CPC Classifications` %>% strsplit(";;")
for(i in 1:length(ip_list)){
  ip_list[[i]]=substr(ip_list[[i]],1,cpc_char_len)
}

table(ip_list[[1]])
ip_arr=ip_list%>%unlist%>%unique()%>%sort
ip_matrix=matrix(nrow=length(ip_list)+1,ncol=length(ip_arr))
colnames(ip_matrix)=ip_arr
for(i in 1:length(ip_list)){
  ip_matrix[i,]=0
  ti=table(ip_list[[i]])
  for(j in 1:length(ti)){
    ip_matrix[i,which(colnames(ip_matrix)==names(ti[j]))]=ti[j]  
  }
}

# for(i in 1:ncol(ip_matrix)){
#   gc=ip_matrix[1:(nrow(ip_matrix)-1),i]
#   ip_matrix[nrow(ip_matrix),i]=sum(gc[gc>0])/length(gc[gc>0]) 
# }
for(i in 1:ncol(ip_matrix)){
  gc=ip_matrix[1:(nrow(ip_matrix)-1),i]
  ip_matrix[nrow(ip_matrix),i]=length(gc[gc>0])
}
result=ip_matrix[length(ip_list)+1,]%>%sort%>%tail(display_num)%>%as.data.frame()

colnames(result)="Num"
result=data.frame(CPC=row.names(result),Num=result$Num)
result=result%>%arrange(desc(Num))
return(result)
}

search_patent=function(pat){
  pat_list=patent_info$Final_Applicant[str_detect(patent_info$Final_Applicant,regex(pat,T))]
  pat_list=str_split(pat_list,";;")%>%unlist
  df=table(pat_list[str_detect(pat_list,regex(pat,T))])%>%as.data.frame()
  df=df[order(-df[,2]),]
  return(df)
}

search_patent2=function(pat){
  pat_list=patent_info$Applicants[str_detect(patent_info$Applicants,regex(pat,T))]
  pat_list=str_split(pat_list,";;")%>%unlist
  df=table(pat_list[str_detect(pat_list,regex(pat,T))])%>%as.data.frame()
  df=df[order(-df[,2]),]
  return(df)
}

find_cpc3=function(patent_df,display_num,cpc_char_len){
#pat="Samsung"
ip_df=patent_df
ip_list=ip_df$`CPC Classifications` %>% strsplit(";;")
for(i in 1:length(ip_list)){
  ip_list[[i]]=substr(ip_list[[i]],1,cpc_char_len)
}

table(ip_list[[1]])
ip_arr=ip_list%>%unlist%>%unique()%>%sort
ip_matrix=matrix(nrow=length(ip_list)+1,ncol=length(ip_arr))
colnames(ip_matrix)=ip_arr
for(i in 1:length(ip_list)){
  ip_matrix[i,]=0
  ti=table(ip_list[[i]])
  for(j in 1:length(ti)){
    ip_matrix[i,which(colnames(ip_matrix)==names(ti[j]))]=ti[j]  
  }
}

# for(i in 1:ncol(ip_matrix)){
#   gc=ip_matrix[1:(nrow(ip_matrix)-1),i]
#   ip_matrix[nrow(ip_matrix),i]=sum(gc[gc>0])/length(gc[gc>0]) 
# }
for(i in 1:ncol(ip_matrix)){
  gc=ip_matrix[1:(nrow(ip_matrix)-1),i]
  ip_matrix[nrow(ip_matrix),i]=length(gc[gc>0])
}
result=ip_matrix[length(ip_list)+1,]%>%sort%>%tail(display_num)%>%as.data.frame()

colnames(result)="Num"
result=data.frame(CPC=row.names(result),Num=result$Num)
result=result%>%arrange(desc(Num))
return(result)
}

##去識別化function##############################################################
de_idf_function=function(df,target_col,replace_text){
  #df=df2;target_col="Firm";replace_text="Firm"
  df$var=df[,which(colnames(df)==target_col)]%>%unlist%>%as.character()
  df_replace=data.frame(var=sort(unique(df$var)))
  df_replace$var_id=paste0(replace_text,1:length(df_replace$var))
  
  for(i in 1:nrow(df_replace)){
  df$var[df$var==df_replace$var[i]]=df_replace$var_id[i]
  }
  df[,which(colnames(df)==target_col)]=df$var
  df=df%>%select(-"var")
  return(df)
}
################################################################################

```

```{r}


```


```{r}
EX_A = eventReactive(input$go_a1, {
  df1=find_cpc2(input$pattern_a1,input$pattern_a2,input$display_num_a1,
                input$cpc_char_len_a1,input$mode_a1)
  list(df1=df1)
  })

EX_A2 = eventReactive(input$go_a1, {
 log1=str_detect(patent_info$Final_Applicant,regex(input$pattern_a1,T))
 log2=str_detect(patent_info$Final_Applicant,regex(input$pattern_a2,T))
 if(input$mode_a1==0){
 df=patent_info[log1,c("Publication Year","Title","Application Number")]  
 df2=table(str_split(patent_info$Final_Applicant[log1],";;")%>%unlist)%>%as.data.frame()
 df2=df2[!str_detect(df2$Var1,regex(input$pattern_a1,T)),]%>%arrange(desc(Freq))
 }
 colnames(df2)=c("Partner","Times")
  list(df1=df,df2=df2)
})





DF=reactive({
  df1=find_cpc(input$pattern1,input$display_num1,input$cpc_char_len1)
  #df2=find_cpc(input$pattern2,input$display_num1,input$cpc_char_len1)
  df3=search_patent(input$pattern1)
  df4=search_patent2(input$pattern1)
  list(df1=df1,df3=df3,df4=df4)
  })

# DF2=reactive({
#   df1=find_cpc(input$pattern1,input$display_num1,input$cpc_char_len1)
#   df2=find_cpc(input$pattern2,input$display_num2,input$cpc_char_len2)
#   df3=search_patent(input$pattern1)
#   
#   list(df1=df1,df2=df2,df3=df3)
#   })
```

<!-- D1 -->
<!-- ====================================== -->

<!-- Column input {data-width=20%} -->
<!-- ------------------------------------- -->
<!-- ### 變數選擇 -->
<!-- ```{r} -->
<!-- textInput("pattern_a1","輸入欲尋找的關鍵字1","Samsung") -->
<!-- textInput("pattern_a2","輸入欲尋找的關鍵字2","Unicamp") -->
<!-- sliderInput("display_num_a1", "顯示比數",  3, 7,  5, 1) -->
<!-- sliderInput("cpc_char_len_a1", "CPC擷取字元數",  4, 12,  4, 1) -->
<!-- actionButton("go_a1","開始搜尋") -->


<!-- radioButtons("mode_a1", label = "搜尋模式",  -->
<!--     choices = list("公司比較" = 0, "兩公司合作持有" = 1), -->
<!--     selected = 0) -->
<!-- ``` -->


<!-- Column {data-width=50%} -->
<!-- ------------------------------------- -->
<!-- ### CPC統計　{data-height=45%} -->
<!-- ```{r } -->
<!-- DT::renderDataTable({ -->
<!--  df1=EX_A()$df1 -->
<!--  datatable( -->
<!--    df1 , extensions=c('Scroller'),rownames=F, -->
<!--    # formatStyle(columns=0:2, fontSize = '90%'), -->
<!--    options=list(scrollY="450px",scrollX=F,paging=F,searching=F,info=F) -->
<!--    ) -->
<!--  }) -->
<!-- ``` -->

<!-- ### T2 {data-height=50%} -->
<!-- ```{r} -->
<!-- #input=list(pattern_a1="Samsung",pattern_a2="Unicamp") -->
<!-- DT::renderDataTable({ -->
<!--  df=EX_A2()$df1 -->


<!--  datatable( -->
<!--    df , extensions=c('Scroller'),rownames=F, -->
<!--    # formatStyle(columns=0:2, fontSize = '90%'), -->
<!--    options=list(scrollY="450px",scrollX=F,paging=F,searching=F,info=F) -->
<!--    ) -->
<!--  }) -->
<!-- ``` -->


<!-- Column {data-width=35%} -->
<!-- ------------------------------------- -->
<!-- ### 公司一{data-height=50%} -->

<!-- ```{r } -->
<!-- DT::renderDataTable({ -->
<!--  df2=EX_A2()$df2 -->


<!--  datatable( -->
<!--    df2 , extensions=c('Scroller'),rownames=F, -->
<!--    # formatStyle(columns=0:2, fontSize = '90%'), -->
<!--    options=list(scrollY="450px",scrollX=F,paging=F,searching=F,info=F) -->
<!--    ) -->
<!--  }) -->

<!-- ``` -->

<!-- ### 公司二{data-height=50%} -->
<!-- ```{r} -->

<!-- ``` -->


資料清理 {data-orientation=columns}
======================================

Column input {data-width=20%}
-------------------------------------
### 變數選擇
```{r}
textInput("pattern1","輸入欲尋找的關鍵字1","Samsung")
hr();
sliderInput("display_num1", "顯示比數",  3, 7,  5, 1)
sliderInput("cpc_char_len1", "CPC擷取字元數",  4, 12,  4, 1)
hr();
hr();
# input=list(pattern1="Samsung",display_num1=5,cpc_char_len1=4) #For Debug

# textInput("pattern2","輸入欲尋找的關鍵字2","Samsung")
# hr();
# sliderInput("display_num2", "顯示比數",  3, 7,  5, 1)
# sliderInput("cpc_char_len2", "CPC擷取字元數",  4, 12,  4, 1)


```


Column {data-width=80%}
-------------------------------------
### Final Applicant搜索　{data-height=50%}
```{r }
DT::renderDataTable({
 df3=DF()$df3
  datatable(
   df3 , extensions=c('Scroller'),rownames=F,
   # formatStyle(columns=0:2, fontSize = '90%'),
   options=list(scrollY="450px",scrollX=F,paging=F,searching=F,info=F)
   )
 })



```

### Applicant搜索 {data-height=50%}
```{r}
DT::renderDataTable({
 df4=DF()$df4
 
 
  datatable(
   df4 , extensions=c('Scroller'),rownames=F,
   # formatStyle(columns=0:2, fontSize = '90%'),
   options=list(scrollY="450px",scrollX=F,paging=F,searching=F,info=F)
   )
 })
```


專利搜索
======================================


Column input {data-width=20%}
-------------------------------------
### 變數選擇
```{r}
textInput("pattern_d1","輸入欲尋找的公司",default_firm)
textInput("pattern_d2","輸入欲尋找的合作公司",default_firm)

#sliderInput("display_num_d1", "顯示比數",  3, 7,  5, 1)
#sliderInput("cpc_char_len_d1", "CPC擷取字元數",  4, 12,  4, 1)

actionButton("go_d1","開始搜尋")
hr();
radioButtons("mode_d1", label = "搜尋模式", 
    choices = list("該公司所有專利" = 0, "兩公司合作持有" = 1, "該公司合作專利" = 2),
    selected = 0)

radioButtons("mode_d2", label = "搜尋模式2", 
    choices = list("Final Applicant搜索" = 0, "Applicant搜索" = 1),
    selected = 0)
```

```{r}
RX_A1 = eventReactive(input$go_d1, {
# input = list(pattern =c("Ultra Electronics"),cls=unique(X$artSource),yr=c(2015,2020),ig=T)
# input$year=c(2000,2020)
   log1=str_detect(patent_info$Final_Applicant,regex(input$pattern_d1,T))
   log2=str_detect(patent_info$Final_Applicant,regex(input$pattern_d2,T))
   log3=str_detect(patent_info$Final_Applicant,";;")
   if(input$mode_d1==0){
   df=patent_info[log1,]  
   }
   if(input$mode_d1==1){
   df=patent_info[log1&log2,]  
   }
   if(input$mode_d1==2){
   df=patent_info[log1&log3,]  
   }

  list(df=df)
  })


RX_B1 = eventReactive(input$go_d1, {
 #input=list(pattern_d1="TOYOTA MOTOR CO LTD",mode_a1=0)
 log1=str_detect(patent_info$Final_Applicant,regex(input$pattern_d1,T))
 
 if(input$mode_d1==0){
 df=patent_info[log1,c("Publication Year","Title","Application Number")]  
 df2=table(str_split(patent_info$Final_Applicant[log1],";;")%>%unlist)%>%as.data.frame()
 df2=df2[!str_detect(df2$Var1,regex(input$pattern_d1,T)),]%>%arrange(desc(Freq))
 }
 colnames(df2)=c("Partner","Times")
  list(df1=df,df2=df2)
})
```


Column {data-width=80%}
-------------------------------------

### 專利搜尋結果 {data-height=50%}
```{r}
uiOutput("dynamic")
output$dynamic <- renderUI({ dataTableOutput("myTable") })
output$myTable <- DT::renderDataTable({
 df=RX_A1()$df
 
 df=df[,c("Publication Year","Title","CPC Classifications","Final_Applicant")]
 datatable(
   df , extensions=c('Scroller'),rownames=F,
   # formatStyle(columns=0:2, fontSize = '90%'),
   options=list(scrollY="450px",scrollX=F,paging=F,searching=F,info=F)
   )
 })
```

### 專利摘要與專利Lens URL {data-height=50%}

```{r}
RowSel = eventReactive( # to prevent race-around
  input$myTable_rows_selected, {input$myTable_rows_selected})



renderDataTable({ 
    ctag = c('<font color="red"><b>')
    ctag2 = c('<font color="orange"><b>')
    
    i = RowSel()

   log1=str_detect(patent_info$Final_Applicant,regex(input$pattern_d1,T))
   log2=str_detect(patent_info$Final_Applicant,regex(input$pattern_d2,T))
   if(input$mode_d1==0){
   df=patent_info[log1,c("Abstract","URL")]  
   }
   if(input$mode_d1==1){
   df=patent_info[log1&log2,c("Abstract","URL")]  
   }
   
   
   df=df[i,]
   #df$URL=createLink(df$URL)
   datatable(
     df , extensions=c('Scroller'),rownames=F,
     # formatStyle(columns=0:2, fontSize = '90%'),
     options=list(scrollY="450px",scrollX=F,paging=F,searching=F,info=F)
     )
      
  })
```

CPC領域分析
======================================

Column input {data-width=20%}
-------------------------------------
### 變數選擇
```{r}
#textInput("pattern_e1","輸入欲尋找的關鍵字1","Samsung")
#textInput("pattern_e2","輸入欲尋找的關鍵字2","Unicamp")
sliderInput("display_num_e1", "顯示比數",  3, 7,  5, 1)
sliderInput("cpc_char_len_e1", "CPC擷取字元數",  4, 12,  4, 1)
#actionButton("go_e1","開始搜尋")


#radioButtons("mode_a1", label = "搜尋模式", 
#    choices = list("公司比較" = 0, "兩公司合作持有" = 1),
#    selected = 0)
```


Column {data-width=50%}
-------------------------------------
### 公司合作夥伴　{data-height=50%}
```{r }
uiOutput("dynamic2")
output$dynamic2 <- renderUI({ dataTableOutput("myTable2") })
output$myTable2 <- DT::renderDataTable({
 df1=RX_B1()$df2
 
 df1=de_idf_function(df1,"Partner","Firm")
 datatable(
   df1 , extensions=c('Scroller'),rownames=F,
   # formatStyle(columns=0:2, fontSize = '90%'),
   selection=list(mode='single'),
   options=list(scrollY="450px",scrollX=F,paging=F,searching=F,info=F)
   )
 })
```

### 合作專利CPC領域 {data-height=50%}
```{r}
RowSel2 = eventReactive( # to prevent race-around
  input$myTable2_rows_selected, {input$myTable2_rows_selected})



renderDataTable({ 
    ctag = c('<font color="red"><b>')
    ctag2 = c('<font color="orange"><b>')
    df2=RX_B1()$df2
    i = RowSel2()
    
    partner_name1=df2[i,1]
    partner_name1=partner_name1[1]
    
    log1=str_detect(patent_info$Final_Applicant,regex(input$pattern_d1,T))
    log2=str_detect(patent_info$Final_Applicant,regex(partner_name1,T))
    
    df=patent_info[log1&log2,]  
    firm_b_cpc=find_cpc3(df,input$display_num_e1,input$cpc_char_len_e1)
    firm_b_cpc=de_idf_function(firm_b_cpc,"CPC","CPC code")
    #df$URL=createLink(df$URL)
    datatable(
     firm_b_cpc , extensions=c('Scroller'),rownames=F,
     # formatStyle(columns=0:2, fontSize = '90%'),
     options=list(scrollY="450px",scrollX=F,paging=F,searching=F,info=F)
     )
      
      
  })
```


Column {data-width=35%}
-------------------------------------
### 公司CPC領域 {data-height=50%}

```{r }
renderDataTable({ 
  
  firm_a_cpc=find_cpc(input$pattern_d1,input$display_num_e1,input$cpc_char_len_e1)
  
  
  firm_a_cpc=de_idf_function(firm_a_cpc,"CPC","CPC code")
  datatable(
    firm_a_cpc , extensions=c('Scroller'),rownames=F,
    # formatStyle(columns=0:2, fontSize = '90%'),
    options=list(scrollY="450px",scrollX=F,paging=F,searching=F,info=F)
  )
})
```

### 合作夥伴CPC領域 {data-height=50%}
```{r}
RowSel2 = eventReactive( # to prevent race-around
  input$myTable2_rows_selected, {input$myTable2_rows_selected})



renderDataTable({ 
    ctag = c('<font color="red"><b>')
    ctag2 = c('<font color="orange"><b>')
    df2=RX_B1()$df2
    i = RowSel2()
    
    partner_name1=df2[i,1]
    partner_name1=partner_name1[1]
    
    log1=str_detect(patent_info$Final_Applicant,regex(partner_name1,T))
    
    
    df=patent_info[log1,]  
    firm_b_cpc=find_cpc3(df,input$display_num_e1,input$cpc_char_len_e1)
    #df$URL=createLink(df$URL)
    firm_b_cpc=de_idf_function(firm_b_cpc,"CPC","CPC code")
    datatable(
     firm_b_cpc , extensions=c('Scroller'),rownames=F,
     # formatStyle(columns=0:2, fontSize = '90%'),
     options=list(scrollY="450px",scrollX=F,paging=F,searching=F,info=F)
     )
      
  })
```

<!-- D5 -->
<!-- ====================================== -->

<!-- Column input {data-width=20%} -->
<!-- ------------------------------------- -->
<!-- ### 變數選擇 -->
<!-- ```{r} -->
<!-- #textInput("pattern_e1","輸入欲尋找的關鍵字1","Samsung") -->
<!-- #textInput("pattern_e2","輸入欲尋找的關鍵字2","Unicamp") -->
<!-- #sliderInput("display_num_e1", "顯示比數",  3, 7,  5, 1) -->
<!-- #sliderInput("cpc_char_len_e1", "CPC擷取字元數",  4, 12,  4, 1) -->
<!-- #actionButton("go_e1","開始搜尋") -->


<!-- #radioButtons("mode_a1", label = "搜尋模式",  -->
<!-- #    choices = list("公司比較" = 0, "兩公司合作持有" = 1), -->
<!-- #    selected = 0) -->
<!-- ``` -->


<!-- Column {data-width=50%} -->
<!-- ------------------------------------- -->
<!-- ### 公司合作夥伴　{data-height=45%} -->
<!-- ```{r } -->

<!-- ``` -->

<!-- ### T2 {data-height=50%} -->
<!-- ```{r} -->

<!-- ``` -->


<!-- Column {data-width=35%} -->
<!-- ------------------------------------- -->
<!-- ### 公司CPC領域 {data-height=50%} -->

<!-- ```{r } -->
<!-- renderPlot({    -->
<!--   firm=default_firm -->
<!--   ppp=patent_info$Final_Applicant[str_detect(patent_info$Final_Applicant,firm)] -->
<!--   ppp=str_split(ppp,";;")%>%unlist%>%unique -->
<!--   ppp=ppp[ppp!=firm] -->


<!--   df=patent_info[str_detect(patent_info$Final_Applicant,firm),] -->
<!--   result=find_cpc3(df,40,4) -->
<!--   colnames(result)[2]=firm -->
<!--   l1=lapply(ppp[1:10], function(x){ -->
<!--     df=patent_info[str_detect(patent_info$Final_Applicant,x),] -->
<!--     df=find_cpc3(df,40,4) -->
<!--     colnames(df)[2]=x -->
<!--     return(df) -->
<!--   }) -->
<!--   for(i in 1:length(l1)){ -->
<!--     result=left_join(result,l1[[i]]) -->
<!--   } -->
<!--   rownames(result)=result$CPC -->
<!--   result=result%>%select(-CPC) -->
<!--   result[is.na(result)]=0 -->
<!--   colnames(result)[3]="NUTAAT" -->
<!--   for(i in 1:ncol(result)){ -->
<!--     result[,i]=result[,i]/sum(result[,i]) -->
<!--   } -->
<!--   pheatmap(result) -->

<!-- }) -->

<!-- ``` -->

<!-- ### 合作夥伴CPC領域 {data-height=50%} -->
<!-- ```{r} -->
<!-- ``` -->

合作夥伴推薦
======================================

Column input {data-width=20%}
-------------------------------------
### 變數選擇
```{r}

```


Column {data-width=50%}
-------------------------------------
### 公司合作夥伴　{data-height=50%}
```{r }
DT::renderDataTable({
 df1=RX_B1()$df2
 
 df2=predict_df[str_detect(predict_df$Edges,regex(input$pattern_d1,T)),]
 df2=df2[,c("pred","Edges")]


 # df2$Firm=lapply(str_split(df2$Edges,";;"),function(x){
 #  return(x[!str_detect(x,input$pattern_d1)])
 # })%>%unlist
 
 df2$Firm=lapply(str_split(df2$Edges,";;"),function(x){
  return(x[!str_detect(x,input$pattern_d1)])
 })%>%unlist
 df2=df2%>%group_by(Firm)%>%summarise(pred=max(pred))%>%arrange(desc(pred))
 df2=df2%>%mutate(Cooperated_or_not=ifelse(Firm%in%df1$Partner,"Yes","No"))
 
 
 df2=de_idf_function(df2,"Firm","Firm")
 #df2=de_idf_function(df2,"Partner","Firm")
 datatable(
   df2 , extensions=c('Scroller'),rownames=F,
   # formatStyle(columns=0:2, fontSize = '90%'),
   options=list(scrollY="450px",scrollX=F,paging=F,searching=F,info=F)
   )
 })
```

### 合作專利CPC領域 {data-height=50%}
```{r}

```


Column {data-width=35%}
-------------------------------------
### 公司CPC領域 {data-height=50%}

```{r }

```

### 合作夥伴CPC領域 {data-height=50%}
```{r}

```

推薦網絡
======================================

```{r}
EX_G1 = eventReactive(input$go_g1, {
 #input=list(threshold_g1=0.5)
 df=predict_df[predict_df$pred>input$threshold_g1,]
 predict_network_list=generate_gephi_data(df)
 list(predict_network_list=predict_network_list)
})
```

Column input {data-width=20%}
-------------------------------------
### 變數選擇
```{r}
sliderInput("threshold_g1", "門檻值",  0, 1,  0.5, 0.01)
actionButton("go_g1","開始搜尋")
```


Column {data-width=80%}
-------------------------------------
### 公司合作夥伴　{data-height=50%}

```{r }
require(visNetwork)
renderVisNetwork({
  predict_network_list=EX_G1()$predict_network_list
  
#  #臨時用
#  input=list(threshold_g1=0.5)
#  df=predict_df[predict_df$pred>input$threshold_g1,]
#  predict_network_list=generate_gephi_data(df)

# 
# nodes <- data.frame(id = 1:3)
# edges <- data.frame(from = c(1,2), to = c(1,3))
# visNetwork(nodes, edges, width = "100%")
  
  nodes=predict_network_list[[1]]
  
  #nodes=de_idf_function(nodes,"label","Firm")
  
  colnames(nodes)=c("id","label")
  edges=predict_network_list[[2]]
  colnames(edges)[2:3]=c("from","to")
  
#  nb <- 10
#  nodes <- data.frame(id = 1:nb, label = paste("Label", 1:nb),
#  group = sample(LETTERS[1:3], nb, replace = TRUE), value = 1:nb,
#  title = paste0("<p>", 1:nb,"<br>Tooltip !</p>"), stringsAsFactors = FALSE)

#  edges <- data.frame(from = trunc(runif(nb)*(nb-1))+1,
#  to = trunc(runif(nb)*(nb-1))+1,
#  value = rnorm(nb, 10), label = paste("Edge", 1:nb),
#  title = paste0("<p>", 1:nb,"<br>Edge Tooltip !</p>"))
  
  
  visNetwork(nodes, edges)%>% visLegend()
  
})
```
